【裁判字號】    96,重訴,1591
【裁判日期】    970114
【裁判案由】    清償借款
【裁判全文】
臺灣臺北地方法院民事判決            96年度重訴字第1591號
原      告  彰化商業銀行股份有限公司
法定代理人  甲○○
訴訟代理人  乙○○
被      告  力竑科技股份有限公司
法定代理人  丁○○
訴訟代理人  丙○○
            己○○
被      告  丁○○
訴訟代理人  丙○○
被      告  戊○○
上列當事人間請求清償借款事件，本院於民國九十六年十二月三
十一日辯論終結，判決如下：
    主    文
被告應連帶給付原告美金壹佰肆拾肆萬零伍佰伍拾伍點零柒元，
及按附表一所示金額、期間、利率計算之利息、違約金。
被告應連帶給付原告美金玖拾伍萬貳仟陸佰柒拾壹點陸元，及按
附表二所示金額、期間、利率計算之利息、違約金。
訴訟費用由被告連帶負擔。
    事實及理由
一、程序方面：
（一）本件依兩造間進口物資融資契約第二十八條、授信約定書
      第二十二條、保證書一般條款第五條，兩造合意以本院為
      第一審管轄法院，依民事訴訟法第二十四條，本院自有管
      轄權。
（二）被告戊○○經合法通知，未於言詞辯論期日到場，核無民
      事訴訟法第三百八十六條各款所列情事，爰依原告之聲請
      ，由其一造辯論為判決，合先敘明。
二、原告起訴主張：
（一）被告力竑科技股份有限公司於民國九十四年八月二日邀同
      被告游郁鏘、戊○○為連帶保證人，與原告訂立進口物資
      融資契約，約定被告力竑科技股份有限公司取得美金三百
      萬元融資額度，供力竑科技股份有限公司於約定期間內向
      國外採購物資或支付進口貨款申請原告開發信用狀融墊及
      申請進口託收項下擔保提貨或借款等循環使用，動用期間
      自九十四年八月二日起至九十七年八月二日止，被告力竑
      科技股份有限公司得分次向原告申請開發信用狀、融墊，
      每次動用時應檢具開發信用狀申請書暨有關文件，各筆信
      用狀金額與開狀保證金之差額，與其所發生利息及一切費
      用，為原告代力竑科技股份有限公司向國外保證付款或墊
      款之金額，並同意以各該筆信用狀開狀申請書、進口結匯
      證實書及原告執有之有關文件為債權憑證，被告力竑科技
      股份有限公司於申請開發信用狀時，應按原告規定自行籌
      款繳存結匯保證金，餘由原告代為墊付，該項由原告墊付
      之款項，力竑科技股份有限公司應按實際還款當時原告外
      匯牌告即期賣出匯率折付新臺幣或逕以外匯清償，每筆融
      資期限自原告或國外代理行付款日起最長不得超過一百八
      十天；力竑科技股份有限公司對原告所負之一切債務，均
      應依照各個授信契據所載利率計付利息，無約定者，按原
      告基準利率加年利率百分之三‧五按月計算，除另有約定
      外，利息按月支付，被告力竑科技股份有限公司遲延還本
      或付息時，逾期在六個月以內者，按約定利率百分之十，
      逾期超過六個月部分，按約定利率百分之二十計付違約金
      ；如有任何一宗債務不依約清償或攤還本金時，債務視為
      全部到期。被告力竑科技股份有限公司復邀同游郁鏘、戊
      ○○為連帶保證人，與原告訂立出口押匯約定書。
（二）被告游郁鏘、戊○○並予原告訂立保證契約，保證力竑科
      技股份有限公司對原告所負之一切債務，以本金新臺幣（
      下同）二億為限額及其利息、遲延利息、違約金損害賠償
      金及其他從屬於主債務之負擔，願與力竑科技股份有限公
      司負連帶清償之責，並約定主債務到期（含喪失期限利益
      之視為到期）不履行債務時，原告得逕向被告游郁鏘、戊
      ○○求償，無須對力竑科技股份有限公司先行提訴或將其
      財產、擔保物先予強制執行。
（三）力竑科技股份有限公司於附表三所示日期執附表三所示信
      用狀申請融墊及押匯，約定之融墊、押匯金額、清償日、
      利息均如附表三所示，詎力竑科技股份有限公司並未依約
      清償，分別積欠如附表一、二所示之金額、利息、違約金
      ，迄未給付，被告游郁鏘、戊○○為其連帶保證人，爰依
      兩造間進口物資融資契約、出口押匯契約、保證契約請求
      被告連帶如數清償，並分別支付自附表一、二所示金額、
      期間、利率計算之利息、違約金。
（四）證據：提出進口物資融資契約、授信約定書、保證書、開
      發信用狀申請書、進口單據到單通知書兼到期日通知書、
      放款帳戶一覽表、歷史利率表、出口押匯約定書、出口押
      匯／貼現申請書、交易憑證、出口主檔查詢資料為證。
三、原告主張之事實，業據提出進口物資融資契約、授信約定書
    、保證書、開發信用狀申請書、進口單據到單通知書兼到期
    日通知書、放款帳戶一覽表、歷史利率表、出口押匯約定書
    、出口押匯／貼現申請書、交易憑證、出口主檔查詢資料為
    證，核屬相符，上開證據及數額之真正，並經被告力竑科技
    股份有限公司、丁○○當庭辨識後坦認無訛，被告戊○○經
    合法通知，無正當理由未到庭，亦未提出書狀為任何聲明或
    陳述，依民事訴訟法第二百八十條第三項規定，視同自認，
    原告之主張應堪信為真實。從而，原告依兩造間進口物資融
    資契約、出口押匯契約、保證契約請求被告連帶給付如主文
    第一、二項所示之金額、利息、違約金，洵屬有據，應予准
    許。
據上論結，本件原告之訴有理由，依民事訴訟法第三百八十五條
第一項前段、第八十五條第二項，判決如主文。
中    華    民    國    97    年     1    月    14    日
                    民事第一庭  法  官  洪文慧
上列正本核與原本無異。
如不服本判決，得於判決送達之翌日起二十日內，以書狀敘述理
由，向本庭提起上訴。
中    華    民    國    97    年    1     月    14    日
                                書記官  薛德芬
附表一：
┌────────┬────────┬────────┐
│ 本金（美金）   │     利  息     │    違 約 金    │
├────────┼────────┼────────┤
│伍拾捌萬伍仟肆佰│自民國九十五年十│自民國九十六年六│
│壹拾玖點貳元    │二月二十五日起至│月二十四日起至清│
│                │民國九十六年六月│償日止，逾期在六│
│                │二十三日止，按週│個月以內者，按週│
│                │年利率百分之七‧│年利率百分之０‧│
│                │六五計算；自民國│九一五，逾期超過│
│                │九十六年六月二十│六個月部分，按週│
│                │四日起至清償日止│年利率百分之一‧│
│                │，按週年利率百分│八三計算。      │
│                │之九‧一五計算。│                │
├────────┼────────┼────────┤
│肆萬壹仟玖佰壹拾│自民國九十六年十│自民國九十六年十│
│陸點柒元      │一月十六日起至清│一月十六日起至清│
│                │償日止，按週年利│償日止，逾期在六│
│                │率百分之九‧一五│個月以內者，按前│
│                │計算。          │開利率百分之十，│
│                │                │逾期超過六個月部│
│                │                │分，按前開利率百│
│                │                │分之二十計算。  │
├────────┼────────┼────────┤
│捌萬玖仟玖佰零陸│自民國九十六年五│自民國九十六年十│
│點伍元          │月二十二日起至同│一月十九日起至清│
│                │年十一月十八日止│償日止，逾期在六│
│                │，按週年利率百分│個月以內者，按週│
│                │之七‧六五計算；│年利率百分之０‧│
│                │自民國九十六年十│九一五，逾期超過│
│                │一月十九日起至清│六個月部分，按週│
│                │償日止，按週年利│年利率百分之一‧│
│                │率百分之九‧一五│八三計算。      │
│                │計算。          │                │
├────────┼────────┼────────┤
│肆拾貳萬零肆佰肆│自民國九十六年五│自民國九十六年十│
│拾捌元          │月二十八日起至同│一月二十五日起至│
│                │年十一月二十四日│清償日止，逾期在│
│                │止，按週年利率百│六個月以內者，按│
│                │分之七‧六五計算│週年利率百分之０│
│                │；自民國九十六年│‧九一五，逾期超│
│                │十一月二十五日起│過六個月部分，按│
│                │至清償日止，按週│週年利率百分之一│
│                │年利率百分之九‧│‧八三計算。    │
│                │一五計算。      │                │
├────────┼────────┼────────┤
│貳拾伍萬肆仟零陸│自民國九十六年六│自民國九十六年十│
│拾伍元          │月二十五日起至同│二月二十三日起至│
│                │年十二月二十二日│清償日止，逾期在│
│                │止，按週年利率百│六個月以內者，按│
│                │分之七‧六五計算│週年利率百分之０│
│                │；自民國九十六年│‧九一五，逾期超│
│                │十二月二十三日起│過六個月部分，按│
│                │至清償日止，按週│週年利率百分之一│
│                │年利率百分之九‧│‧八三計算。    │
│                │一五計算。      │                │
├────────┼────────┼────────┤
│肆萬捌仟捌佰元  │自民國九十六年八│自民國九十六年十│
│                │月二十二日起至同│一月二十一日起至│
│                │年十一月二十日止│清償日止，逾期在│
│                │，按週年利率百分│六個月以內者，按│
│                │之七‧六五計算；│週年利率百分之０│
│                │自民國九十六年十│‧九一五，逾期超│
│                │一月二十一日起至│過六個月部分，按│
│                │清償日止，按週年│週年利率百分之一│
│                │利率百分之九‧一│‧八三計算。    │
│                │五計算。        │                │
└────────┴────────┴────────┘
附表二：
┌────────┬────────┬────────┐
│  本金（美金）  │    利   息     │    違 約 金    │
├────────┼────────┼────────┤
│伍拾萬仟陸佰│自民國九十六年十│自民國九十七年一│
│柒拾壹點陸元    │二月三日起至清償│月三日起至清償日│
│                │日止，按週年利率│止，逾期在六個月│
│                │百分之七‧六五計│以內者，按前開利│
│                │算。            │率百分之十，逾期│
│                │                │超過六個月部分，│
│                │                │按前開利率百分之│
│                │                │二十計算。      │
├────────┼────────┼────────┤
│肆拾壹萬玖仟元  │自民國九十七年一│自民國九十七年二│
│                │月一日起至清償日│月一日起至清償日│
│                │止，按週年利率百│止，逾期在六個月│
│                │分之七‧六五計算│以內者，按前開利│
│                │。              │率百分之十，逾期│
│                │                │超過六個月部分，│
│                │                │按前開利率百分之│
│                │                │二十計算。      │
└────────┴────────┴────────┘
附表三：信用狀融墊、出口押匯明細
┌──────┬────┬────┬────┬────┐
│ 信用狀號碼 │開狀日期│開狀金額│押匯金額│ 押匯日 │
│            │        │（美金）│墊款金額│ 到期日 │
├──────┼────┼────┼────┼────┤
│6AQQH0000000│95.12.14│585419.2│585419.2│95.12.25│
│-528        │        │        │585419.2│96.06.23│
├──────┼────┼────┼────┼────┤
│7AQQH0000000│96.05.15│109755  │109755  │96.05.17│
│-528        │        │        │109755  │96.11.13│
├──────┼────┼────┼────┼────┤
│7AQQH0000000│96.05.15│89906.5 │89906.5 │96.05.22│
│-528        │        │        │        │96.11.18│
├──────┼────┼────┼────┼────┤
│7AQQH0000000│96.05.24│420448  │420448  │96.05.28│
│-528        │        │        │420448  │96.11.24│
├──────┼────┼────┼────┼────┤
│7AQQH0000000│96.06.20│254065  │254065  │96.06.25│
│-528        │        │        │254065  │96.12.22│
├──────┼────┼────┼────┼────┤
│7AQQH0000000│96.05.17│48800   │48800   │96.05.23│
│-528        │        │        │48800   │96.11.20│
├──────┼────┼────┼────┼────┤
│HZEB/LC/533/│        │        │533671.6│96.05.22│
│07          │        │        │        │        │
├──────┼────┼────┼────┼────┤
│HZ/LC/419/07│        │        │419000  │96.06.20│
└──────┴────┴────┴────┴────┘


司法院資訊處製作；財團法人民間司法改革基金會備份。
